臺灣高等法院刑事判決
111年度上訴字第156號
上  訴  人  臺灣士林地方檢察署檢察官
上  訴  人  
即  被  告  邱純誠


            蔡燿鴻


上二人共同指定辯護人  本院公設辯護人陳德仁
上列上訴人等因被告等違反毒品危害防制條例等案件，不服臺灣
士林地方法院110年度訴字第270號，中華民國110年10月21日第
一審判決（起訴案號：臺灣士林地方檢察署109年度偵字第9517
、10746、15469號），提起上訴，本院判決如下：
    主  文
上訴駁回。
乙○○緩刑肆年，緩刑期間付保護管束，並應於本判決確定之日起
壹年內，完成貳拾肆小時之法治教育課程。
    事  實
一、甲○○明知愷他命、硝甲西泮、芬納西泮、3,4-亞甲基雙氧苯
    基乙基胺丁酮、硝西泮分別係毒品危害防制條例第2條第2項
    第3款、第4款列管之第三級、第四級毒品，且未經核准在國
    內擅自製造，即屬藥事法所列管之偽藥，不得寄藏或販賣，
    亦明知槍砲彈藥刀械管制條例所列管之可發射子彈具殺傷力
    槍枝，非經中央主管機關許可不得寄藏，竟分別為下列犯行
    ：
（一）於民國108年1月間某時，受真實姓名年籍不詳、綽號「勳
      哥」之成年男性友人之託，即基於未經許可寄藏可發射子
      彈具有殺傷力之槍枝與第三級、第四級毒品（即管制藥品
      ）及持有第三級毒品純質淨重5公克以上之犯意，允諾代
      為保管如附表編號1至16所示之槍枝（下稱系爭槍枝）、
      第三級毒品（含有愷他命、硝甲西泮、芬納西泮、3,4-亞
      甲基雙氧苯基乙基胺丁酮成分）、第四級毒品（含有硝西
      泮成分）等物（分別詳如附表編號1至16所示，另含其後
      販售予乙○○之金色小惡魔咖啡包20包，詳後述），同時收
      受由「勳哥」交付之前揭物品，而自斯時起非法寄藏前揭
      物品，並將上開物品均藏放在其位於新北市○○區○○路0段0
      00號住處內之天花板上及保險箱內。
（二）另基於販賣第三級毒品及第四級毒品以營利之犯意，持其
      所有之iPhone 6s Plus手機（內含有門號0000000000號SI
      M卡1張，IMEI碼：000000000000000號）與乙○○聯繫交易
      毒品事宜後，於109年5月12日晚上6 時41分許，在其位於
      新北市○○區○○路0段000號之住處，以每包新臺幣（下同）
      200元價格，將其無償取得自「勳哥」所寄藏之第三級毒
      品（含有硝甲西泮、3,4-亞甲基雙氧苯基乙基胺丁酮成分
      ）及第四級毒品（含有硝西泮成分）之金色小惡魔咖啡包
      20包販賣予乙○○，並收取共4,000元之價金而完成交易。
二、乙○○於上開時地向甲○○購買上開毒品後，明知硝甲西泮、3,
    4-亞甲基雙氧苯基乙基胺丁酮及硝西泮分別屬毒品危害防制
    條例列管之第三級毒品及第四級毒品，依法不得販賣，竟仍
    基於販賣第三級毒品及第四級毒品以營利之犯意，於取得上
    開毒品後，旋於同日晚上6時41分後之某時，持其所有之iPh
    one 6s 手機（內含有門號0000000000號SIM卡1張，IMEI碼
    ：000000000000000號）與高正祥聯繫後，雙方相約在址設
    新北市○○區○○路0段000 號之「7-11」便利商店，蔡耀鴻即
    以每包300元之價格，販賣第三級毒品（包含硝甲西泮、3,4
    -亞甲基雙氧苯基乙基胺丁酮成分）及第四級毒品（含有硝
    西泮成分）之金色小惡魔咖啡包19包予高正祥，並收取價金
    共5,700 元而完成交易。嗣經警查獲高正祥販賣毒品（其販
    賣毒品部分，業經臺灣新北地方檢察署以109年度偵字第205
    41號提起公訴，經臺灣新北地方法院109年度訴字第1234號
    判處有期徒刑拾月），循線為警先後於109年5月19日上午11
    時55分許、及同年月25日上午8時30分許，持搜索票，在乙○
    ○位於新北市○○區○○路0段000巷0號3樓之住處及甲○○位於新
    北市○○區○○路○段000號之住處，分別搜索扣得乙○○所有之上
    開iPhone 6s 手機及如附表編號1至17所示物品。
三、案經新北市政府警察局新莊分局報告臺灣士林地方檢察署檢
    察官偵查起訴。
    理  由
壹、程序部分：
　　按被告以外之人於審判外之陳述，雖不符刑事訴訟法第159
    條之1至第159條之4之規定，而經當事人於審判程序同意作
    為證據，法院審酌該言詞陳述或書面陳述作成時之情況，認
    為適當者，亦得為證據；當事人、代理人或辯護人於法院調
    查證據時，知有第159條第1項不得為證據之情形，而未於言
    詞辯論終結前聲明異議者，視為有前項之同意，同法第159
    條之5第1項、第2項有明文規定。查本判決下列認定事實所
    引用之本院作為得心證依據之被告以外之人於審判外陳述，
    經本院審理時逐項提示，檢察官、上訴人即被告甲○○、乙○○
    及共同指定辯護人均同意作為證據而並未爭執，且未於言詞
    辯論終結前聲明異議，本院審酌各項證據作成時之狀況，尚
    無違法取得證據及證明力明顯過低等瑕疵，且與本案待證事
    實間具有相當關聯，作為證據充足全案事實之認定，應屬適
    當，依刑事訴訟法第159條之5第1項規定，均有證據能力。
    另本判決下列認定事實所引用之其餘證據，均經依法踐行調
    查證據程序，亦無違法取得、不得作為證據之情形或顯有不
    可信之情況，且均與本案具關連性，認以之作為證據應屬適
    當，故揆諸上開規定，認上揭證據資料均有證據能力。
貳、實體部分：
一、本案認定犯罪事實所憑之證據及理由：
（一）事實欄一（一）部分：
　　　訊據被告甲○○固坦承「勳哥」有將附表編號1至16所示之
      物放在其上開住處天花板上，且其知悉其中有第三級毒品
      （含有愷他命、硝甲西泮、芬納西泮、3,4-亞甲基雙氧苯
      基乙基胺丁酮成分）、第四級毒品（含有硝西泮成分）等
      物，惟矢口否認有何寄藏可發射子彈具殺傷力槍枝之犯行
      ，辯稱：系爭槍枝是放在保險箱裡的，我沒有密碼，警察
      破開我才知道保險箱裡面有系爭槍枝云云。辯護人辯稱：
      「勳哥」有另外在保險箱裡面交付一些毒品，也都給被告
      甲○○看，並允許被告甲○○加以處置，然又將系爭槍枝密封
      在保險箱裡面，就此情觀之，應認「勳哥」是故意不告知
      被告甲○○，且保險箱內放置之毒品及系爭槍枝上均未驗得
      被告甲○○之指紋，故並無證據可認被告甲○○知道保險箱內
      有放置系爭槍枝云云。惟查：
　　1.被告甲○○自稱於108年1月間某時，受「勳哥」所託，允諾
      代為保管如附表編號1至16所示等物，同時收受由「勳哥
      」交付之前揭物品，而自斯時起寄藏前揭物品，並將上開
      物品均藏放在其位於新北市○○區○○路0段000號住處之天花
      板上及保險箱內，且其知悉上開物品中有第三級毒品（含
      有愷他命、硝甲西泮、芬納西泮、3,4-亞甲基雙氧苯基乙
      基胺丁酮成分）及第四級毒品（含有硝西泮成分）等事實
      ，業據被告甲○○坦認在卷（見109年度偵字第9517號卷〈下
      稱偵9517卷〉第38至47、279、281、349、351頁，原審卷
      第54至55、176至177、281頁），並有原審法院109年聲搜
      字412號搜索票（受搜索人：甲○○；執行處所：新北市○○
      區○○路0段000號）1紙、新北市政府警察局新莊分局109年
      5月25日7時40分許搜索、扣押筆錄、扣押物品目錄表及扣
      押物品收據、被告甲○○之自願受搜索同意書、新北市政府
      警察局新莊分局109年5月25日9時45分許搜索、扣押筆錄
      、扣押物品目錄表及扣押物品收據各1份、被告甲○○109年
      5月25日受搜索之照片46張、扣案物品照片53張、臺北榮
      民總醫院109年5月26日北榮毒鑑字第C0000000號毒品成分
      鑑定書（一）至（六）、新北市政府警察局新莊分局109
      年7月15日新北警莊刑字第1094036107號函暨檢附新北市
      政府警察局109年6月23日新北警鑑字第0000000000號鑑驗
      書、新北市政府警察局新莊分局109年11月25日新北警莊
      刑字第1094064679號函暨檢附內政部警政署刑事警察局10
      9年8月25日刑鑑字第0000000000號鑑定書、新北市政府警
      察局新莊分局110年8月31日新北警莊刑字第1104040369號
      函暨檢附新莊分局偵查隊110年8月31日職務報告各1份（
      見偵9517卷第29、97至112、139至189、269至275、331至
      334、341至345頁，原審卷第205至207頁），另有如附表
      所示之物扣案可佐，是此部分之事實，首勘認定。
　　2.扣案如附表編號16所示保險箱內之系爭槍枝，經送請內政
      部警政署刑事警察局鑑定結果為：一、送鑑手槍1支（槍
      枝管制編號：0000000000），認係非制式手槍，由仿手槍
      外型製造之槍枝，組裝已貫通之金屬槍管而成，擊發功能
      正常，可供擊發適用子彈使用，認具殺傷力等情，有內政
      部警政署刑事警察局109年7月29日刑鑑字第0000000000號
      鑑定書1份在卷可參（見109年度偵字第15469號卷〈下稱偵
      15469卷〉第201至204頁）。
　　3.被告甲○○與辯護人雖均辯稱：被告甲○○並不知道扣案如附
      表編號16所示之保險箱內放有系爭槍枝，且於警局時可見
      保險箱須用力敲打才能打開，被告甲○○不可能會去打開保
      險箱，也不會知道裡面放有系爭槍枝云云。惟查：
　　⑴本案扣案如附表編號16所示之保險箱係在被告甲○○上址住
      處之天花板上所扣得，業如前述，經本院勘驗警方開啟扣
      案保險箱之光碟，該保險箱內有壹支槍枝、綠色包包一個
      ，內有白色結晶體數包、紙盒內有夾鏈袋數包、不詳物品
      數包、鑰匙串、夾鏈袋數十個、藥丸數顆、湯匙一個等物
      ，與卷內照片圖檔相符，有本院勘驗筆錄在卷可憑。依被
      告甲○○於原審自承：「勳哥」將附表編號1至16所示之物
      拿來我住處時，並沒有留下寄放資料或對話紀錄，他是晚
      上11時至12時直接過來我家，在來我家前也沒有跟我說要
      把東西放在我家，他就直接把附表所示之物放在天花板上
      ，我有問他是什麼東西及為何要放我家，「勳哥」說他在
      避風頭，我有懷疑可能是危險物品，因為有毒品咖啡包那
      些，但我沒有詳細問他，後來「勳哥」就過世了，他的東
      西也就一直放在我家，我也沒有拿去丟掉等語（見原審卷
      第282至287頁），衡情被告甲○○既知「勳哥」係因避風頭
      才將附表編號1至16所示之物放在被告甲○○住處，且其中
      包含上開第三級、第四級毒品咖啡包等物，持有該物品屬
      於犯罪行為，依「勳哥」在避風頭時將該物品寄放在被告
      甲○○住處，且其事後亦得任意處分出售上開毒品，顯見二
      人之交情匪淺，而上開毒品確有部分係置放於上開保險箱
      內，「勳哥」自無利用被告甲○○不知情狀態下而故意陷害
      被告甲○○之情，是被告甲○○對於「勳哥」所寄放之物品應
      屬哪些違禁物品乙節，應知之甚詳。被告甲○○既讓「勳哥
      」將含有第三級、第四級毒品成分等大量咖啡包與附表編
      號16所示保險箱內含其他毒品均藏放在其住處之天花板上
      ，有現場照片2張在卷可考（見偵9517卷第142頁），依上
      開保險箱係金屬製之鐵箱，應有一定重量，而被告甲○○住
      處之天花板僅為木製裝潢隔板，非供置放物品之用，倘在
      其上放置過重之物品，實有坍塌掉落之風險，亦徵其應知
      悉藏放內容為何物後，方容許「勳哥」將上開保險箱被放
      置在天花板上予以藏匿。參酌被告甲○○住處外裝有監視器
      ，而在其住處房間內並有電腦螢幕連線，有現場照片3張
      在卷可參（見偵9517卷第144、145頁上方），可見監視器
      鏡頭所設置之目的應係觀看其住處門外是否有人經過之景
      象，以確保上開違禁物品可安全藏放，是綜上各情以觀，
      足證被告甲○○確實知悉「勳哥」所託付之物品中除第三級
      及第四級毒品外，亦應含有具殺傷力之槍枝等違禁物品，
      而其為避免遭警方查獲，方裝設監視器以確認其住處外之
      狀況。
　　⑵被告甲○○於原審供稱：我知道「勳哥」已過世，但我沒有
      「勳哥」及他家人之聯絡方式，也沒有想辦法要將「勳哥
      」生前寄放之物品處理掉等語（見原審卷第282、287頁）
      。而被告甲○○既然知悉「勳哥」將上開含有第三級、第四
      級毒品放在其住處，被告甲○○若無寄藏該箱內物品之犯意
      ，於得知「勳哥」過世後，衡情應該要將「勳哥」置放在
      被告甲○○住處之上開毒品及可能藏放其他種類違禁物品之
      保險箱均交由警方處理，供警方查獲實情，以避免遭到刑
      事追訴。惟被告甲○○係將「勳哥」放在其住處之部分第三
      級、第四級毒品擅加販賣予被告乙○○（詳後述），益證被
      告甲○○確有處分「勳哥」所放置之違禁物之權限而有繼續
      隱匿、藏放該等物品之犯意。綜合上情以觀，被告甲○○既
      知悉「勳哥」有放置第三級、第四級毒品在其住處，且事
      後被告甲○○亦自行處分上開違禁物品，是其對於「勳哥」
      交付如附表編號1至16所示之物內容為何，應無不知之理
      ，才得以自行處分「勳哥」寄藏之物品，故被告甲○○主觀
      上應有寄藏「勳哥」託付之系爭槍枝之犯意，是被告甲○○
      及辯護人所辯，與常情相違，實難憑採。
　　4.辯護人雖辯稱：保險箱內之物品未檢出被告甲○○之指紋，
      且保險箱係由警方以相關工具才打開，被告甲○○並無能力
      亦不知悉保險箱密碼，故不能推論被告甲○○知道保險箱內
      放有系爭槍枝云云。惟扣案如附表編號16所示保險箱內之
      物品雖未查獲被告甲○○指紋乙節，有員警110年6月28日職
      務報告1份、新北市政府警察局109年6月23日新北警鑑字
      第0000000000號鑑驗書1份、新北市政府警察局新莊分局1
      10年7月21日新北警莊刑字第1104031953號函暨檢附新莊
      分局中港所查獲甲○○涉毒品案現場照片8張（見原審卷第2
      5至27、29至30、149至154頁），該鑑定結果雖未在扣案
      如附表編號16所示保險箱內之物品中發現可資比對為被告
      之指紋，然而物品上是否會留存指紋，將隨著物品之材質
      、該碰觸物品之人體部位、有無穿戴手套碰觸等狀況而有
      所不同，本即未必會有指紋留存其上；又經本院勘驗搜索
      光碟後，雖知保險箱難以打開，惟衡酌於正常情況下，僅
      需以密碼或使用鑰匙方能開啟保險箱，而系爭槍枝可擊發
      適用子彈、具有殺傷力，於黑市流通之價值非低，其內並
      存放有大量其他毒品，被告於本院亦坦承其得處分出售「
      勳哥」寄藏之上開毒品，「勳哥」自無可能在未告知保險
      箱內物品及密碼予被告甲○○之情況下，託付予被告甲○○占
      有管領，是實難僅憑上開所辯，即遽認被告甲○○不知保險
      箱內有放置系爭槍枝，自難以此採為對被告甲○○有利之認
      定。
（二）事實欄一（二）、二部分：
　　1.事實欄一（二）、二所示犯行，業據被告甲○○、乙○○於警
      詢、偵查、原審及本院均坦承不諱，且互核一致（見偵95
      17卷第44、48至50、82至86頁，109年度偵字第10746卷〈
      下稱偵10746卷〉第167、169、171、213頁，原審109年度
      聲羈字第118號卷〈下稱原審聲羈卷〉第21至24頁，原審卷
      第34至35、54至55、176至177、255、281至282頁、本院
      卷第218頁），核與購毒者高正祥於警詢、偵查證述內容
      大致相符（見109年度他字第2437號卷第19至22、27至28
      頁），並有原審法院109年聲搜字412號搜索票（受搜索人
      ：甲○○；執行處所：新北市○○區○○路0段000號）1紙、新
      北市政府警察局新莊分局109年5月25日7時40分許搜索、
      扣押筆錄、扣押物品目錄表及扣押物品收據、被告甲○○之
      自願受搜索同意書、新北市政府警察局新莊分局109年5月
      25日9時45分許搜索、扣押筆錄、扣押物品目錄表及扣押
      物品收據各1份、被告甲○○109年5月25日受搜索之照片46
      張、扣案物品照片53張、臺北榮民總醫院109年5月26日北
      榮毒鑑字第C0000000號毒品成分鑑定書（一）至（六）、
      新北市政府警察局新莊分局109年11月25日新北警莊刑字
      第1094064679號函暨檢附內政部警政署刑事警察局109年8
      月25日刑鑑字第0000000000號鑑定書各1份（見偵9517卷
      第29、97至112、139至189、269至275、341至345頁）、
      原審法院109年聲搜字第399號（受搜索人：乙○○；執行處
      所：新北市○○區○○路0段000巷0號3樓）1紙、新北市政府
      警察局新莊分局搜索、扣押筆錄、扣押物品目錄表及扣押
      物品收據各1份、高正祥與被告乙○○使用臉書對話紀錄擷
      圖照片18張、被告乙○○與被告甲○○之臉書對話紀錄擷圖翻
      拍照片33張、證人高正祥與被告乙○○之臉書對話紀錄擷圖
      照片14張、證人高正祥與被告乙○○、被告乙○○與證人高正
      祥之對話譯文各1份在卷可參（見偵10746卷第11、47至52
      、64至72、91至107、110至118、121至130頁），足認被
      告甲○○、乙○○前揭任意性自白核與事實相符，堪予採信。
　　2.按販賣毒品係違法行為，非可公然為之，且有其獨特之販
      售路線及管道，復無公定價格，容易增減分裝之份量，而
      每次買賣之價量，可能隨時依雙方關係深淺、資力、需求
      量及對行情之認知、毒品純度、來源是否充裕、查緝鬆嚴
      、購買者被查獲時供述購買對象之可能風險之評估等，而
      異其標準，非可一概而論。而近年來政府為杜絕毒品氾濫
      ，對於查緝施用及販賣毒品之工作，無不嚴加執行，販賣
      毒品又係重罪，依一般經驗法則，販賣毒品者鋌而走險，
      苟非意在營利，衡情應無甘冒持有毒品遭查獲之極大風險
      ，而無端親送至交易處所，或於自己住處為交易毒品之處
      所，平白無端義務為該買賣之工作。查本案被告甲○○坦承
      從「勳哥」處無償取得如事實欄一（一）所示寄藏之毒品
      後，即以每包200元之價格出售予被告乙○○，而被告乙○○
      取得上開毒品後，則以高於上開成本之每包300元價格，
      販賣予證人高正祥等情，業據被告2人於原審供承在卷（
      見原審卷第34至35、55、282頁），被告2人復於本院供稱
      ：是無償取得，被告甲○○不用給「勳哥」錢，聯絡不上他
      ，應該是賣200元，就賺200元；被告乙○○1包賣300元，自
      己賺100元，交200上去等語（見本院卷第218頁），顯見
      被告2人確有從中賺取差價以營利之意圖及事實，灼然甚
      明。
（三）綜上所述，本案事證明確，被告甲○○、乙○○上開犯行均堪
      以認定，應依法論科。
二、論罪：
（一）新舊法比較：
　　1.按行為後法律有變更者，適用行為時之法律。但行為後之
      法律有利於行為人者，適用最有利於行為人之法律，刑法
      第2條第1項定有明文。查被告甲○○就事實欄一（一）所示
      犯行後，槍砲彈藥刀械管制條例第4條、第7條、第8條規
      定業經修正，於109年6月10日公布，並自同年6月12日生
      效，被告甲○○寄藏、持有之系爭槍枝，屬修正前槍砲彈藥
      刀械管制條例第4條第1項第1款規定之「其他可發射金屬
      或子彈具有殺傷力之槍枝」，若未經許可而寄藏、持有，
      依修正前同條例第8條第4項規定，處3年以上10年以下有
      期徒刑，併科新臺幣（下同）700萬元以下罰金；修正後
      同條例第4條第1項第1款規定，將槍砲區分為制式及非制
      式，故被告甲○○寄藏之系爭槍枝，屬上開規定之非制式手
      槍，若未經許可而寄藏、持有，依修正後同條例第7條第4
      項規定，處5年以上有期徒刑，併科1,000萬元以下罰金，
      經比較修正前後規定，修正後之規定並未有利於被告甲○○
      ，依刑法第2條第1項前段規定，應適用被告甲○○行為時即
      修正前槍砲彈藥刀械管制條例第8條第4項規定。
　　2.被告甲○○、乙○○行為後，毒品危害防制條例第4條、第11
      條第5項、第17條第2項之規定已於109年1月15日同時修正
      公布，並於同年7月15日施行。而：
　　⑴修正後毒品危害防制條例第4條第3項、第4項販賣第三級、
      第四級毒品罪之法定刑得併科罰金部分，從修正前之「得
      併科新臺幣七百萬元以下罰金」、「得併科新臺幣三百萬
      元以下罰金」，分別提高為「得併科新臺幣一千萬元以下
      罰金」、「得併科新臺幣五百萬元以下罰金」；且毒品危
      害防制條例修正後，增訂第9條第3項「犯前五條之罪而混
      合二種以上之毒品者，適用其中最高級別毒品之法定刑，
      並加重其刑至二分之一」之規定，本案被告甲○○、乙○○就
      事實欄一（二）、二所示販賣之毒品咖啡包係混合多種第
      三級、第四級毒品，依修正後規定，係犯毒品危害防制條
      例第9條第3項、第4條第3項之販賣混合第三級毒品罪，其
      法定刑應按販賣第三級毒品罪之法定刑，再加重其刑至二
      分之一，顯然重於修正前所應適用之罪刑，足見修正後規
      定對被告甲○○、乙○○並無較為有利。又第17條第2項規定
      則修正為「犯第4條至第8條之罪於偵查及歷次審判中均自
      白者，減輕其刑」，增加減刑之要件，排除未於事實審各
      審級均自白犯罪之被告，適用該條規定減刑。是經比較新
      舊法結果，修正後之規定對被告甲○○、乙○○並非有利，依
      刑法第2條第1項前段規定，應適用修正前之毒品危害防制
      條例第4條第3項、第4項，第17條第2項規定。
　　⑵修正前同條例第11條第5項規定：「持有第三級毒品純質淨
      重20公克以上者，處3年以下有期徒刑，得併科新臺幣30
      萬元以下罰金。」；修正後則規定：「持有第三級毒品純
      質淨重5公克以上者，處2年以下有期徒刑，得併科新臺幣
      20萬元以下罰金。」是比較修正前後之規定，就構成要件
      及處罰規定均有所更動，又本案被告甲○○就事實欄一（一
      ）所示持有之第三級毒品之純質淨重已逾20公克以上，是
      其無論依新舊法，均已符合犯罪構成要件；再修正後已將
      法定刑修正為2年以下有期徒刑，解釋上自應以修正後之
      規定對被告甲○○較有利。準此，本案被告甲○○就事實欄一
      （一）部分，應適用修正後毒品危害防制條例第11條第5
      項之規定論處。
（二）就被告甲○○各次犯行：
　　1.被告甲○○如事實欄一（一）所為：
　　⑴核被告甲○○此部分所為，係犯修正前槍砲彈藥刀械管制條
      例第8條第4項之非法寄藏可發射子彈具殺傷力之槍枝罪及
      藥事法第83條第1項之寄藏偽藥罪。按寄藏與持有，均係
      將物置於自己實力支配之下，僅寄藏必先有他人之持有行
      為，而後始為之受寄代藏而已，故寄藏之受人委託代為保
      管，其保管之本身，亦屬持有。又行為人明知為偽藥而予
      以寄藏者，其寄藏行為即同時該當於毒品危害防制條例第
      11條第5 項之持有第三級毒品罪（當持有純質淨重達5公
      克以上時），而上開2罪屬法條競合之關係，藥事法第83
      條第1項之罪之法定本刑，顯較毒品危害防制條例第11條
      第5項之罪之法定本刑為重，依「重法優於輕法」之法理
      ，被告甲○○寄藏偽藥之行為，應優先適用藥事法第83條第
      1項規定處斷。
　　⑵被告甲○○自108年1月間某日受託寄藏前開可發射子彈具殺
      傷力之槍枝、偽藥時起至109年5月25日為警查獲時止，其
      受託寄藏前開可發射子彈具殺傷力之槍枝、偽藥後之繼續
      ，為行為之繼續，並非犯罪狀態之繼續，亦即一經寄藏，
      罪即成立，然其完結須繼續至寄藏行為終了時為止，故其
      寄藏前開可發射子彈具殺傷力之槍枝、偽藥之行為，僅各
      成立1罪。
　　⑶被告甲○○以一寄藏行為，同時觸犯非法寄藏可發射子彈具
      殺傷力之槍枝、寄藏偽藥等2罪，應依刑法第55條想像競
      合規定，從一重之非法寄藏可發射子彈具殺傷力之槍枝罪
      處斷。公訴意旨認被告甲○○持有第三級毒品純質淨重達5
      公克以上罪、寄藏偽藥罪及非法寄藏可發射子彈具殺傷力
      之槍枝等3罪間均應依想像競合，從一重處斷等語，容有
      誤會，併予敘明。
　　2.被告甲○○如事實欄一（二）所為：
　　⑴核被告甲○○此部分所為，係犯修正前毒品危害防制條例第4
      條第3項販賣第三級毒品罪及同條例第4條第4項販賣第四
      級毒品罪。而被告甲○○販賣前意圖販賣而持有第三、四級
      毒品之低度行為，均為販賣第三、四級毒品之高度行為所
      吸收，均不另論罪。公訴意旨認此部分另違反同條例第5
      條第3項意圖販賣而持有第3級毒品罪，容有誤會。至被告
      甲○○販賣第三、四級毒品前之持有第三、四級毒品之行為
      ，因無證據顯示販賣之第三、四級毒品純質淨重之數量已
      達20公克，即無處罰之規定，自不生販賣第三、四級毒品
      之高度行為吸收持有第三、四級毒品之低度行為之問題。
　　⑵被告甲○○係以一販賣行為同時觸犯前揭二罪名，係屬想像
      競合，應從一重論處修正前毒品危害防制條例第4條第3項
      之販賣第三級毒品。　　
　　3.被告乙○○如事實欄二所為：
　　⑴核被告乙○○此部分所為，係犯修正前毒品危害防制條例第4
      條第3項販賣第三級毒品罪及同條例第4條第4項販賣第四
      級毒品罪。至被告乙○○販賣前意圖販賣而持有第三、四級
      毒品之低度行為，均為販賣第三、四級毒品之高度行為所
      吸收，均不另論罪。復被告乙○○販賣第三、四級毒品前之
      持有第三、四級毒品之行為，因無證據顯示販賣之第三、
      四級毒品純質淨重之數量已達20公克，即無處罰之規定，
      自不生販賣第三、四級毒品之高度行為吸收持有第三、四
      級毒品之低度行為之問題。
　　⑵被告乙○○係以一販賣行為同時觸犯前揭二罪名，係屬想像
      競合，應從一重論處修正前毒品危害防制條例第4條第3項
      之販賣第三級毒品。
（三）被告甲○○犯如事實欄一（一）、（二）所示2罪，犯意各
      別，行為互殊，應予分論併罰。
（四）刑之減輕：
    1.被告甲○○、乙○○分別就事實欄一（二）、二所示販賣第三
      級毒品犯行，於警詢、偵查及原審均自白不諱，業如前述
      ，爰均依修正前毒品危害防制條例第17條第2項規定，各
      減輕其刑。
    2.按毒品危害防制條例第17條第1項規定：「犯第4條至第8
      條、第10條或第11條之罪，供出毒品來源，因而查獲其他
      正犯或共犯者，減輕或免除其刑」，其立法意旨在於鼓勵
      被告具體提供其毒品上游，擴大追查毒品來源，俾有效斷
      絕毒品之供給，以杜絕毒品泛濫，祇須被告願意供出毒品
      來源之上手，因而查獲其他正犯或共犯者，即可邀減輕或
      免除其刑之寬典。所謂「供出毒品來源，因而查獲」，係
      指被告翔實供出毒品來源之具體事證，因而使有偵查（或
      調查）犯罪職權之公務員知悉而對之發動偵查（或調查）
      ，並因而查獲者而言。而其中所言「查獲」，除指查獲該
      其他正犯或共犯外，並兼及被告所指其毒品來源其事（最
      高法院100年度台上字第4787號判決意旨參照）。查本案
      被告乙○○於109年5月19日為警查獲後，於警詢供出上手即
      被告甲○○，並帶領警員至被告甲○○上址住處勘查，警方遂
      於109年5月25日持原審法院搜索票搜索被告甲○○上址住處
      ，因而查獲被告甲○○販賣毒品犯行乙情，業據被告乙○○於
      警詢指述在卷（見偵9517卷第84至87頁），並有被告乙○○
      之新北市政府警察局指認犯罪嫌疑人紀錄表、原審法院10
      9年聲搜字412號搜索票（受搜索人：甲○○；執行處所：新
      北市○○區○○路0段000號）各1份、被告乙○○指認照片4張附
      卷可考（見偵9517卷第29、89至91頁，偵10746卷第83至8
      5頁），足認被告乙○○確已供出毒品來源，因而查獲其他
      正犯，應依毒品危害防制條例第17條第1項規定，予以減
      輕其刑，再遞減之。
　　3.刑法第59條規定之酌量減輕其刑，必須犯罪另有特殊之原
      因與環境，在客觀上足以引起一般同情，認為即使予以宣
      告法定最低度刑，猶嫌過重者，始有其適用。此所謂法定
      最低度刑，固包括法定最低本刑；惟遇有其他法定減輕之
      事由者，則應係指適用其他法定減輕事由減輕其刑後之最
      低度刑而言。倘被告別有法定減輕事由者，應先適用法定
      減輕事由減輕其刑後，猶認其犯罪之情狀顯可憫恕，即使
      科以該減輕後之最低度刑仍嫌過重者，始得適用刑法第59
      條規定酌量減輕其刑。查被告甲○○、乙○○均正值青壯之年
      ，對其等販賣第三、四級毒品行為之違法性及對社會之危
      害性應有認識，竟不思循正當途徑獲取財物而為本案事實
      欄一（二）、二所示犯行，助長毒品流通，顯非偶一為之
      臨時起意之犯行，對他人生命身體健康及社會治安均構成
      潛在危害，客觀上顯不足以引起一般人同情，且被告等人
      販賣摻有第三、四級毒品成分之毒品咖啡包亦多達近20包
      ，數量非微，而其等所為本案第三級毒品犯行，最輕法定
      本刑為7年以上有期徒刑之罪，被告甲○○經適用修正前毒
      品危害防制條例第17條第2項規定減輕其刑，被告乙○○經
      依修正前毒品危害防制條例第17條第2項、毒品危害防制
      條例第17條第1項規定減輕、並遞減其刑後，最輕法定刑
      度均已大幅減輕，被告甲○○、乙○○顯無情輕法重而於客觀
      上足以引起一般同情之情事，是其等自無再依刑法第59條
      規定酌減其刑之餘地。是被告甲○○、乙○○之辯護人請求依
      刑法第59條規定酌減其刑云云，尚非有據。
三、上訴駁回：
　　原審審理結果，認被告甲○○、乙○○所犯罪證明確而適用修正
    前槍砲彈藥刀械管制條例第8條第4項、修正後毒品危害防制
    條例第11條第5項、藥事法第83條第1項、修正前毒品危害防
    制條例第4條第3項、第4項、第17條第2項、第17條第1項、
    刑法第55條規定，並以行為人之責任為基礎，審酌被告甲○○
    知悉綽號「勳哥」之人將可發射子彈具殺傷力之槍枝及第三
    級、第四級毒品寄藏於其住處，竟又與被告乙○○分別販賣第
    三、四級毒品以牟利，無視法令禁制，助長毒品氾濫並增加
    施用毒品人口，戕害吸毒者之身心健康，亦可能滋生其他社
    會犯罪問題，且被告甲○○始終否認寄藏可發射子彈具殺傷力
    之槍枝犯行，自應受有相當程度之刑事非難，惟審酌被告乙
    ○○始終坦承販賣第三、四級毒品犯行，被告甲○○坦承寄藏偽
    藥、持有純質淨重20公克以上第三級毒品及販賣第三、四級
    毒品犯行之犯後態度，兼衡被告甲○○寄藏之第三、四級毒品
    數量、被告甲○○與被告乙○○販賣第三、四級毒品數量及獲利
    價額、其等之犯罪動機、目的、手段，暨被告甲○○自陳高中
    肄業之教育程度、在工地做模板、月薪約3至3萬5千元、未
    婚、家中有母親及伯父之家庭生活及經濟狀況，被告乙○○自
    陳高中肄業之教育程度、現無業、經濟來源為父母、未婚之
    家庭生活及經濟狀況等一切情狀，認被告甲○○犯非法寄藏可
    發射子彈具殺傷力之槍枝罪，處有期徒刑3年4月，併科罰金
    5萬元，又販賣第三級毒品，處有期徒刑3年7月，並就罰金
    刑部分，諭知易服勞役之折算標準部分，再就有期徒刑部分
    定應執行有期徒刑4年10月，被告乙○○販賣第三級毒品，處
    有期徒刑1年10月；扣案如附表編號16-1所示之系爭槍枝1枝
    （含彈匣1個，槍枝管制編號：0000000000）具有殺傷力，
    業如前述，係槍砲彈藥刀械管制條例第4條第1項第1款所列
    管之違禁物，不問屬於被告甲○○與否，應依刑法第38條第1
    項規定，於被告甲○○之罪刑項下，併予宣告沒收；扣案之如
    附表編號1至4、編號16-2、16-3所示之物，分別屬第三級、
    第四級毒品及藥事法所規範之偽藥，皆為依法不得持有之違
    禁物，本案既依藥事法之規定論處，基於法律整體適用原則
    ，即應適用刑法第38條第1項之規定，就上開扣案物，於被
    告甲○○之罪刑項下，均併予宣告沒收，又因以現今所採行之
    鑑驗方式，包裝袋仍會殘留微量毒品而無法將之完全析離，
    應概認屬偽藥之部分，一併予以沒收，至採樣鑑驗部分，既
    已因驗定用罄，顯已滅失，自無庸再予宣告沒收；被告甲○○
    就事實欄一（二）所示販賣第三級、第四級毒品之所得共計
    4,000元，業據同案被告乙○○指述在卷（見原審卷第281頁）
    ，且為被告甲○○所不爭執（見原審卷第282頁），而被告乙○
    ○就事實欄二所示販賣第三級、第四級毒品犯行，向證人高
    正祥收受5,700元之對價所得，業據被告乙○○坦認在卷（見
    原審卷第281頁），上開犯罪所得均屬渠等所有，雖未扣案
    ，如宣告沒收或追徵，亦無過苛調節條款之情形，自應依刑
    法第38條之1第1項前段規定，於被告甲○○、乙○○各次販賣第
    三級、第四級毒品之罪項下分別宣告沒收，且依同條第3項
    之規定，於全部或一部不能沒收或不宜執行沒收時，追徵其
    價額；扣案如附表編號17、18所示之物，分別係被告甲○○、
    乙○○所有，並供其等使用及為事實欄一（二）、二所示販賣
    第三級、第四級毒品犯行所用之物，業據其等供承在卷（見
    原審卷第35、282頁），爰依毒品危害防制條例第19條第1項
    規定，分別於被告甲○○、乙○○罪刑項下宣告沒收；扣案如附
    表編號5至15所示之物、編號16所示之保險箱及其中16-4所
    示之毒品分裝袋1批及磅秤1台，並無證據證明屬被告甲○○、
    乙○○所有及與本案被告2人各次犯行有關，又非違禁物，故
    均不與宣告沒收，核無認定事實錯誤、量刑瑕疵或違背法令
    之情形，其結論尚無不合。茲原判決已詳敘就卷內證據調查
    之結果，而為綜合判斷、取捨，認被告甲○○、乙○○分別確有
    如事實欄一（一）、（二）、二所示犯行，其得心證的理由
    已說明甚詳，並就刑法第57條各款及前開所列情狀，予以綜
    合考量，在法定刑度範圍內，就被告2人犯行分別量處應執
    行有期徒刑4年10月、1年10月，已屬從輕，核屬原審量刑職
    權之適法行使，並無違反罪刑相當及比例原則；且關於科刑
    資料之調查，業就犯罪情節事項，於論罪證據調查階段，依
    各證據方法之法定調查程序進行調查，另就犯罪行為人屬性
    之單純科刑事項，針對被告相關供述，提示調查，使當事人
    有陳述意見之機會，並允就科刑範圍表示意見，自無科刑資
    料調查內容無足供充分審酌而適用法則不當之違法情形，是
    原審量刑並無濫用量刑權限，亦無判決理由不備，或其他輕
    重相差懸殊等量刑有所失出或失入之違法或失當之處。檢察
    官上訴指摘原審量刑過輕，被告甲○○上訴意旨仍執陳詞就非
    法寄藏可發射子彈具殺傷力之槍枝罪部分否認犯行，或被告
    2人就販賣第三級毒品部分請求從輕量刑云云，均為無理由
    ，應予駁回。
四、緩刑：
　　查被告乙○○未曾有其他犯罪紀錄，更無因故意犯罪受有期徒
    刑以上刑之宣告，有本院被告前案紀錄表附卷可查。考量被
    告乙○○行為時年僅00歲有餘，一時思慮欠周而為本案犯行，
    犯後已坦承犯行尚有悔悟，另考量被告乙○○於執行感化教育
    期間思想漸趨成熟，能察覺自身不足與環境誘惑、危機，且
    擔任○○組長並考取○○證照，又其家人能定期探視，對其具相
    當情感支持與接納作用，經臺灣○○地方法院少年法庭以000
    年度○○字第00號裁定停止其感化教育之執行（見本院卷第18
    9至191頁），及其家中父母待其照料、扶養，被告乙○○有父
    母、胞○，其家庭支持系統完整，刑罰的功能在於對受刑人
    的矯治、教化，而非科以重罰入監服刑不可，尤以初次犯罪
    、涉世未深的被告，經此次刑之教訓，當能深切體認到違犯
    毒品犯罪的嚴重性。本院寧信被告乙○○於本案犯後，經偵查
    、審判過程的教訓，當不致有再犯之虞，是不論就一般預防
    或特別預防功能言，均認所宣告之刑，以暫不執行為適當，
    爰併諭知緩刑4年，以利自新。另為避免被告乙○○心存僥倖
    ，能深切記取教訓以建立尊重法治正確觀念，爰併依刑法第
    74條第2項第8款規定，命被告乙○○應於本判決確定之日起1
    年內，完成24小時之法治教育課程，並期能予被告自新機會
    之同時，以收矯正被告乙○○及社會防衛之效，且依刑法第93
    條第1項第2款規定，應於緩刑期間付保護管束，以觀後效。
    如有違反上述緩刑負擔而情節重大者，而有執行刑罰之必要
    ，依刑法第75條之1第1項第4款規定，得為撤銷緩刑宣告事
    由。
據上論斷，應依刑事訴訟法第368條，刑法第74條第1項第1款、
第2項第8款、第93條第1項第2款，判決如主文。
本案經檢察官許鈺茹到庭執行職務。
中　　華　　民　　國　　111 　年　　5 　　月　　12　　日
                  刑事第十七庭  審判長法　官  鄭水銓
                                      法　官  黃雅芬
                                      法　官  沈君玲
以上正本證明與原本無異。
如不服本判決，應於收受送達後20日內向本院提出上訴書狀，其
未敘述上訴之理由者並得於提起上訴後20日內向本院補提理由書
（均須按他造當事人之人數附繕本）「切勿逕送上級法院」。
                                      書記官  羅敬惟
中　　華　　民　　國　　111 　年　　5 　　月　　12　　日
附錄：本案論罪科刑法條全文
修正前槍砲彈藥刀械管制條例第8條第4項：
未經許可，持有、寄藏或意圖販賣而陳列第 1 項所列槍枝者，
處 3 年以上 10 年以下有期徒刑，併科新臺幣 7 百萬元以下罰
金。

修正前毒品危害防制條例第4條：
製造、運輸、販賣第一級毒品者，處死刑或無期徒刑；處無期徒
刑者，得併科新臺幣二千萬元以下罰金。
製造、運輸、販賣第二級毒品者，處無期徒刑或七年以上有期徒
刑，得併科新臺幣一千萬元以下罰金。
製造、運輸、販賣第三級毒品者，處七年以上有期徒刑，得併科
新臺幣七百萬元以下罰金。
製造、運輸、販賣第四級毒品者，處五年以上十二年以下有期徒
刑，得併科新臺幣三百萬元以下罰金。
製造、運輸、販賣專供製造或施用毒品之器具者，處一年以上七
年以下有期徒刑，得併科新臺幣一百萬元
以下罰金。
前五項之未遂犯罰之。 

毒品危害防制條例第11條：
持有第一級毒品者，處3年以下有期徒刑、拘役或新臺幣30萬元
以下罰金。
持有第二級毒品者，處2年以下有期徒刑、拘役或新臺幣20萬元
以下罰金。
持有第一級毒品純質淨重十公克以上者，處1年以上7年以下有期
徒刑，得併科新臺幣1百萬元以下罰金。
持有第二級毒品純質淨重二十公克以上者，處6月以上5年以下有
期徒刑，得併科新臺幣70萬元以下罰金。
持有第三級毒品純質淨重五公克以上者，處2年以下有期徒刑，
得併科新臺幣20萬元以下罰金。
持有第四級毒品純質淨重五公克以上者，處1年以下有期徒刑，
得併科新臺幣10萬元以下罰金。
持有專供製造或施用第一級、第二級毒品之器具者，處1年以下
有期徒刑、拘役或新臺幣10萬元以下罰金。

藥事法第83條：
明知為偽藥或禁藥，而販賣、供應、調劑、運送、寄藏、牙保、
轉讓或意圖販賣而陳列者，處7年以下有期徒刑，得併科新臺幣5
千萬元以下罰金。
犯前項之罪，因而致人於死者，處7年以上有期徒刑，得併科新
臺幣1億元以下罰金；致重傷者，處3年以上12年以下有期徒刑，
得併科新臺幣7千5百萬元以下罰金。
因過失犯第1項之罪者，處2年以下有期徒刑、拘役或科新臺幣5
百萬元以下罰金。
第1項之未遂犯罰之。

附表：
編號 扣案物品 備註  1 白色毒品咖啡包138包（總毛重:1058.48公克、淨重891.70公克） 1.從中隨機抽取1包，經檢驗後，檢出第三級毒品3,4-亞甲基雙氧苯基乙基胺丁酮、微量第三級毒品硝甲西泮，微量第四級毒品硝西泮等成分。另依據抽測純度值，推估138包內均含第三級毒品3,4-亞甲基雙氧苯基乙基胺丁酮之驗前純質淨重約26.75公克。 2.見內政部警政署刑事警察局109年8月25日刑鑑字第0000000000號鑑定書（見偵9517卷第344頁）。  2 淡橘色圓形藥錠1袋（總毛重:342.2公克、淨重326.53公克）、深橘色圓形藥錠1包(總淨重1.69公克) 1.從淡橘色圓形藥錠1袋中隨機抽取1顆磨混鑑定，經檢驗後，檢出第三級毒品第三級毒品硝甲西泮，微量第四級毒品硝西泮等成分。 2.從深橘色圓形藥錠1包中隨機抽取1顆磨混鑑定，經檢驗後，檢出微量第三級毒品第三級毒品芬納西成分。 3.見內政部警政署刑事警察局109年8月25日刑鑑字第0000000000號鑑定書（見偵9517卷第343頁）。  3 白色結晶體12包（總毛重:39.5021公克、淨重36.3893公克） 1.經檢驗後，均檢出第三級毒品愷他命成分。 2.見臺北榮民總醫院109年5月26日北榮毒鑑字第C0000000號毒品成分鑑定書（一）（見偵9517卷第269頁）。  4 金色惡魔毒品咖啡包200包（總毛重:1485.84公克、淨重1291.96公克） 1.從中隨機抽取1包，經檢驗後，檢出第三級毒品3,4-亞甲基雙氧苯基乙基胺丁酮、微量第三級毒品硝甲西泮，微量第四級毒品硝西泮成分。另依據抽測純度值，推估200包內均含第三級毒品3,4-亞甲基雙氧苯基乙基胺丁酮之驗前純質淨重約25.83公克。 2.見內政部警政署刑事警察局109年8月25日刑鑑字第0000000000號鑑定書（見偵9517卷第344頁）。  5 橘色粉末1袋（總毛重:468.1公克） 1.從中部分取樣，經檢驗後，未檢出毒品成分。 2.見臺北榮民總醫院109年5月26日北榮毒鑑字第C0000000號毒品成分鑑定書（五）及新莊分局偵查隊110年8月31日職務報告（見偵9517卷第273頁，原審卷第207頁）。  6 毒品夾鏈袋1批   7 毒品咖啡包分裝袋（白色包裝）1批   8 咖啡包原料2箱（哈利瓜口味，總毛重:10.28公斤） 1.從中部分取樣，經檢驗後，未檢出毒品成分。 2.見臺北榮民總醫院109年5月26日北榮毒鑑字第C0000000號毒品成分鑑定書（四）及新莊分局偵查隊110年8月31日職務報告（見偵9517卷第273頁，原審卷第207頁）。  9 井田肌肉膠囊1罐   10 活性碳藥錠1袋（總毛重:640公克）   11 研磨機1台   12 磅秤4個   13 離子夾2支   14 封口機1台   15 ASUS牌手機1支（內含門號：0000000000號SIM卡1張，IMEI碼：000000000000000號）   16 保險箱1個（內含附表編號16-1至16-4所示之物)  　 16-1 系爭槍枝1支【含彈匣1個】 送鑑手槍（即系爭槍枝）1支（槍枝管制編號：0000000000），認係非制式手槍，由仿手槍外型製造之槍枝，組裝已貫通之金屬槍管而成，擊發功能正常，可供擊發適用子彈使用，認具殺傷力。見內政部警政署刑事警察局109年7月29日刑鑑字第0000000000號鑑定書（見偵15469卷第201至204頁）。 16-2 白色結晶體6包【總毛重:66.4932公克】 白色結晶體6包經檢驗後，均檢出第三級毒品愷他命成分。見臺北榮民總醫院109年5月26日北榮毒鑑字第C0000000號毒品成分鑑定書（一）（見偵9517卷第269頁）。 16-3 毒品咖啡包10包【灰／紅色包裝，總毛重:102.32公克、淨重87.58公克】 毒品咖啡包10包經隨機抽取1包檢驗後，檢出微量第三級毒品硝甲西泮、3,4-亞甲基雙氧苯基乙基胺丁酮。見內政部警政署刑事警察局109年8月25日刑鑑字第0000000000號鑑定書（見偵9517卷第344頁）。 16-4 毒品分裝袋1批及磅秤1台  17 iPhone 6s Plus手機1支（內含門號0000-000000號SIM卡1 張，IMEI碼：000000000000000號） 被告甲○○所有。 18 iPhone 6s 手機1支（內含門號0000-000000號SIM卡1張，IMEI碼：000000000000000 號） 被告乙○○所有。